# 可供出售金融资产

提问人：木叶白牙 时间：2015-01-18 22:52:15
老师您好： 可供出售金融资产-权益发生减值，计提递延所得税资产的时候是冲减权益还是损益呢？

回答人：chenyiwei
已计提可供出售金融资产减值准备的，确认递延所得税资产时（假设符合确认递延所得税资产的条件）与其他和资产减值准备相关的递延所得税资产一样，贷记“所得税费用——递延所得税费用”。 同时，需转回原先确认在其他综合收益中的“可供出售金融资产——公允价值变动”，这部分其他综合收益转回的递延所得税资产（或负债）转回影响是计入其他综合收益的。 总之在递延所得税资产对应科目的确定上遵循配比原则。

提问人：木叶白牙 时间：2015-01-19 13:59:12
老师您好： 为什么公允价值变动确认的递延所得税资产要记入权益，而减值的就要记入损益呢？这个怎么理解？

回答人：chenyiwei
前面已经提到：配比原则。准则依据是《企业会计准则第 18 号——所得税》第二十一条。